臺灣基隆地方法院刑事判決　　　　　　　 96年度易字第622號
公　訴　人　臺灣基隆地方法院檢察署檢察官
被　　　告　甲○○
上列被告因違反毒品危害防制條例案件，經檢察官提起公訴（96
年度毒偵字第1903號），被告並於準備程序進行中為有罪之陳述
，本院乃裁定以簡式審判程序進行審理，並判決如下：
    主  文
甲○○施用第二級毒品，處有期徒刑參月，如易科罰金，以新臺
幣壹仟元折算壹日。
    事  實
一、甲○○前因施用毒品案件，經裁定送觀察、勒戒後，於民國
    （下同）96年5月18日觀察勒戒執行完畢釋放，認無繼續施
    用毒品之傾向，由臺灣基隆方法院檢察署檢察官以96年度毒
    偵字第2346號為不起訴處分確定。詎其仍未戒除毒癮，復基
    於施用第二級毒品安非他命之犯意，於96年6月28日某時，
    在基隆市○○○路89巷4之3號處，將安非他命置入玻璃球吸
    食器內燒烤，施用毒品安非他命1次，嗣於翌日（6月29日）
    凌晨1時許，在上述地點，為警因執行搜索勤務而查獲，經
    警採其尿液送驗結果，其尿液中係呈安非他命類、甲基安非
    他命之陽性反應後，始查悉上情。
二、案經基隆市警察局第四分局報告臺灣基隆地方法院檢察署檢
    察官偵查起訴。
    理  由
壹、程序事項
一、查刑事訴訟法第284之1：「除簡式審判程序、簡易程序及第
    三百七十六條第一款、第二款所列之罪之案件外，第一審應
    行合議審判。」，本案起訴罪名，核與刑事訴訟法第376條
    第1款之規定相符，是其當有首開規定之適用，即其法院組
    織應為獨任審判。
二、次查，本案被告甲○○所犯者，非為死刑、無期徒刑、最輕
    本刑為3年以上有期徒刑之罪或高等法院管轄之第一審案件
    ；兼以被告業於準備程序進行中，就被訴事實為有罪之陳述
    ，本院乃告知其簡式審判程序之旨，並於聽取公訴人及被告
    之意見後，依刑事訴訟法第273條之1第1項規定，裁定改行
    簡式審判程序。準此，本案當亦有刑事訴訟法第159條第2項
    前段，「不受傳聞證據法則拘束」之例外性規定之適用。
貳、實體事項
一、上揭事實，業據被告甲○○於本院準備程序及審理時均坦承
    在卷，而被告於查獲時96年6月29日3時55分許，所採集之尿
    液檢體，經送請臺灣尖端先進生技醫藥股份有限公司以氣相
    層析質譜儀法為確認檢驗之結果，呈安非他命暨甲基安非他
    命陽性反應，此亦有該公司96年7月13日濫用藥物尿液檢驗
    報告暨基隆市警察局第四分局偵辦毒品案件尿液檢體對照表
    各1件在卷可憑；參之以酵素免疫分析或薄層定性分析等方
    式為初步篩檢者，檢驗結果雖有相當程度偽陽性之可能，然
    以氣（液）相層析、質譜分析之儀器為交叉確認者，檢驗結
    果出現偽陽性之機率則極低，因而具有公信力，足見被告之
    任意性自白，與事實相符，堪可採信。再者，被告前因初犯
    施用毒品案件，經觀察、勒戒後，認無繼續施用毒品之傾向
    ，於96年5月18日執行完畢釋放，亦有臺灣高等法院被告前
    案紀錄表、前揭不起訴處分書在卷可稽。從而，本案事證明
    確，被告於觀察勒戒執行完畢後5年以內，再犯施用毒品之
    犯行，堪可認定，應依法論科。
二、論罪科刑：
(一)、查安非他命類分別係毒品危害防制條例所列管之第第二級毒
    品，此為該條例第2條第2項第2款所明定。按犯毒品危害防
    制條例第10條之罪（施用毒品罪）者，檢察官應聲請法院裁
    定，令被告入勒戒處所觀察、勒戒，經勒戒處所陳報，認受
    觀察、勒戒人無繼續施用毒品傾向者，應即釋放，並為不起
    訴之處分；認有繼續施用毒品傾向者，即應聲請法院裁定令
    入戒治處所強制戒治，俟強制戒治期滿釋放，再為不起訴之
    處分。惟依上揭規定觀察勒戒或強制戒治執行完畢釋放後，
    5年內再犯毒品危害防制條例第10條之罪（施用毒品罪）者
    ，檢察官即應依法追訴，毒品危害防制條例第20條第1項、
    第2項、第23條第2項分別定有明文。
(二)、核被告施用第二級毒品安非他命類之行為，係犯毒品危害防
    制條例第10條第2項之施用第二級毒品罪。被告持有第二級
    毒品安非他命類之低度行為，應為施用第二級毒品之高度行
    為所吸收，不另論罪。爰審酌被告犯罪之動機、吸食頻率、
  　曾有施用毒品之前科仍不知戒除，惟慮及其犯後坦承犯行、
    所犯乃戕害自己身心健康，尚未危及他人等一切情狀，量處
    如主文所示之刑，併諭知易科罰金之折算標準。
(三)、又犯罪在96年4月24日以前，且所犯復非「中華民國九十六
    年罪犯減刑條例第3條第1項所列各罪且經宣告死刑、無期徒
    刑或逾有期徒刑一年六月之刑」者，方得適用中華民國96年
    罪犯減刑條例第2條第1項第3款規定，減其刑期或金額二分
    之一。本案被告犯罪時間為96年6月28日，詳如前述，則其
    當與旨揭減刑要件不符，自無該條例減刑之適用，併此敘明
    。
三、應依刑事訴訟法第284條之1、第273條之1第1項、第299 條
    第1項前段，毒品危害防制條例第23條第2項、第10條第2項
    ，刑法第11條前段、第41條第1項前段，判決如主文。
本案經檢察官乙○○到庭執行職務。
中　　華　　民　　國　　96　　年　　10　　月　　31　　日
                  刑事第二庭法  官  陳伯厚
以上正本證明與原本無異。
如不服本判決應於收受本判決後10日內向本院提出上訴書狀，其
未敘述上訴理由者，並得於提起上訴後10日內向本院補提理由書
狀（均須按他造當事人之人數附繕本）「切勿逕送上級法院」。
中　　華　　民　　國　　96　　年　　11　　月　　1 　　日
                            書記官  黃士元
附錄論罪法條：
毒品危害防制條例第10條
施用第一級毒品者，處 6 月以上 5 年以下有期徒刑。
施用第二級毒品者，處 3 年以下有期徒刑。
